臺灣板橋地方法院刑事判決　　　　　　　　　　　　九十一年度易字第一三八０號
　　公　訴　人　臺灣板橋地方法院檢察署檢察官
　　被　　　告　甲○○
右列被告因毒品危害防制條例案件，經檢察官提起公訴（九十年度毒偵字第三七０二
號），本院判決如左：
    主  文
甲○○持有第二級毒品，處拘役參拾日，如易科罰金以參佰元折算壹日。扣案之第二
級毒品大麻煙捲拾陸點伍支（煙捲總重參點陸玖公克）及ＭＤＭＡ拾顆（淨重參點捌
貳公克）均沒收銷燬之。
    事  實
一、甲○○曾因詐欺案件，於民國八十九年二月十九日，經台灣桃園地方法院以八十
    八年度易字第一八五一號判處有期徒刑四月，緩刑三年確定，於九十一年一月三
    十一日經撤銷緩刑宣告；又因偽造文書案件，於九十年十一月一日經本院九十年
    度簡字第三三五號判處有期徒刑六月，如易科罰金以三百元折算一日確定，並於
    九十年十一月二十二日易科罰金執行完畢（未構成累犯）。甲○○明知大麻、Ｍ
    ＤＭＡ（俗稱搖頭丸）係毒品危害防制條例第二條第一項第二款所列管之第二級
    毒品，不得無故持有，詎其於九十年九月十日二十三時許（起訴書載為九十年八
    月間某日），在桃園市○○路ＫＩＳＳ舞廳內向某姓名年籍不詳綽號「阿義」之
    成年男子，以大麻煙每支新台幣（以下同）一百五十元、ＭＤＭＡ每顆三百元之
    代價購得，而在台北縣新莊市○○○路一二八號四樓住處持有之，準備供吸食之
    用，尚未吸食，旋於九十年九月十三日二十一時十分許，在上址為警查獲，並扣
    得第二級毒品大麻十六．五支（煙捲總重三點六九公克）、ＭＤＭＡ十顆（淨重
    三點八二公克）。
二、案經台北縣政府警察局新莊分局報請臺灣板橋地方法院檢察署檢察官偵查起訴。
    理  由
一、訊據被告甲○○矢口否認前開犯行，辯稱：前開毒品係伊在九十年九月十三日晚
    上在公園撿到的，當時伊不知該些物品係毒品，僅試抽一根後因頭暈就沒抽了，
    嗣因其母親誤會伊有吸食毒品而報警，伊才會因氣憤而於警訊時胡亂供稱云云。
    惟查：（一）甲○○於九十年九月十三日警訊時即供稱：「（警方於今日查獲之
    毒品，你是向何人購買？價格為何？）是九十年九月十日二十三時許在桃園市○
    ○路ＫＩＳＳ舞廳內向一名綽號叫阿義年籍不詳之男子購買。搖頭丸每顆新台幣
    三百元，大麻煙每支新台幣一百五十元，Ｋ他命一小瓶代價一千元等代價購得」
    ，又於翌日凌晨解送於檢察官偵訊復供稱：「（查扣物何人的？）是我向別人買
    的」等語。並有大麻十六．五支、ＭＤＭＡ十顆扣案可資佐證。（二）前開扣案
    之煙捲及藥丸，經送請鑑定結果，煙捲含有第二級第二四項毒品大麻成分，藥丸
    含有第二級第八三項毒品ＭＤＭＡ成分，以上復有法務部調查局九十年十一月十
    四日（九０）陸（一）字第九０一八九二一０號鑑定通知書、九十年十一月六日
    （九０）陸（一）字第九００六九二００號檢驗通知書各一紙附卷可稽。被告事
    後翻異前供，初於偵訊時辯稱：「我糊里糊塗做了那些筆錄，昨天警察到我家在
    香菸盒裡有發現搖頭丸，前一天我有去舞廳，東西是從舞廳帶回來家裡，只有我
    一個人在，警察叫我乖乖承認，如果沒有的話，要以販賣移送，要不然持有的話
    ，還是有罪。」，嗣又於本院審理時辯稱：毒品是我在九十年九月十三日晚上我
    在公園撿到的，當時不知道是毒品云云。其供詞非但不合常理，且前後情節矛盾
    ，顯係事後脫罪之詞，要難採信。本件事證明確，被告犯行應堪認定。
二、核被告所為，係犯毒品危害防制條例第十一條第二項之持有第二級毒品罪。爰審
    酌被告有事實欄所載之前科，素行不佳、其犯罪之動機、目的、手段、持有毒品
    之數量、犯罪後否認犯行之態度及被告母親愛子心切，亟思挽救愛子免於毒害，
    深明大義，相信在母愛關懷下，被告應可聽從規勸步上正途等一切情狀，給予被
    告再次改過自新之機會，從輕量處如主文所示之刑，並諭知易科罰金之折算標準
    ，以資薄懲，用啟自新。
三、扣案之第二級毒品大麻十六點五支（煙捲總重三點六九公克）、ＭＤＭＡ十顆（
    淨重三點八二公克），均屬違禁物，依毒品危害防制條例第十八條第一項前段宣
    告沒收銷燬之。另扣案之Ｋ他命於被告持有時非屬列管之毒品（按Ｋ他命係九十
    一年一月二十三日始公告列為第三級毒品列管），亦非被告所有供犯罪之物，不
    予宣告沒收，併此敘明。
據上論斷，應依刑事訴訟法第二百九十九條第一項前段，毒品危害防制條例第十一條
第二項、第十八條第一項前段、刑法第十一條前段、第四十一條第一項前段、罰金罰
鍰提高標準條例第二條，判決如主文。
本案經檢察官伍逸康到庭執行職務。
中      華      民      國     九十一     年      七      月   十八     日
                              臺灣板橋地方法院刑事第一庭
                                  法  官  毛崑山
右正本證明與原本無異
如不服本判決應於送達後十日內向本院提出上訴狀
                                  書記官  楊灥
中      華      民      國   九十一     年      七      月   十九     日
